# 所得税的影响

提问人：深圳鹏城 时间：2011-04-17 11:38:58
非经常性损益所得税的影响具体是对当期所得税的影响还是对所得税的影响？

回答人：chenyiwei
如果非经常性损益项目与暂时性差异相关，且就该暂时性差异确认递延所得税的，则此处的所得税影响数不仅包括当期所得税费用的影响数，还包括递延所得税费用的影响数。